<?xml version='1.0' encoding='utf-8'?>
<verb default="athúsáid" disambig="">
  <verbalNoun default="athúsáid" />
  <verbalAdjective default="athúsáidte" />
  <tenseForm default="athúsáid" tense="Past" dependency="Indep" person="Base" />
  <tenseForm default="athúsáideamar" tense="Past" dependency="Indep" person="Pl1" />
  <tenseForm default="athúsáideadar" tense="Past" dependency="Indep" person="Pl3" />
  <tenseForm default="athúsáideadh" tense="Past" dependency="Indep" person="Auto" />
  <tenseForm default="athúsáid" tense="Past" dependency="Dep" person="Base" />
  <tenseForm default="athúsáideamar" tense="Past" dependency="Dep" person="Pl1" />
  <tenseForm default="athúsáideadar" tense="Past" dependency="Dep" person="Pl3" />
  <tenseForm default="athúsáideadh" tense="Past" dependency="Dep" person="Auto" />
  <tenseForm default="athúsáideadh" tense="PastCont" dependency="Indep" person="Base" />
  <tenseForm default="athúsáidinn" tense="PastCont" dependency="Indep" person="Sg1" />
  <tenseForm default="athúsáidteá" tense="PastCont" dependency="Indep" person="Sg2" />
  <tenseForm default="athúsáidimis" tense="PastCont" dependency="Indep" person="Pl1" />
  <tenseForm default="athúsáididís" tense="PastCont" dependency="Indep" person="Pl3" />
  <tenseForm default="athúsáidtí" tense="PastCont" dependency="Indep" person="Auto" />
  <tenseForm default="athúsáideadh" tense="PastCont" dependency="Dep" person="Base" />
  <tenseForm default="athúsáidinn" tense="PastCont" dependency="Dep" person="Sg1" />
  <tenseForm default="athúsáidteá" tense="PastCont" dependency="Dep" person="Sg2" />
  <tenseForm default="athúsáidimis" tense="PastCont" dependency="Dep" person="Pl1" />
  <tenseForm default="athúsáididís" tense="PastCont" dependency="Dep" person="Pl3" />
  <tenseForm default="athúsáidtí" tense="PastCont" dependency="Dep" person="Auto" />
  <tenseForm default="athúsáideann" tense="PresCont" dependency="Indep" person="Base" />
  <tenseForm default="athúsáidim" tense="PresCont" dependency="Indep" person="Sg1" />
  <tenseForm default="athúsáidimid" tense="PresCont" dependency="Indep" person="Pl1" />
  <tenseForm default="athúsáidtear" tense="PresCont" dependency="Indep" person="Auto" />
  <tenseForm default="athúsáideann" tense="PresCont" dependency="Dep" person="Base" />
  <tenseForm default="athúsáidim" tense="PresCont" dependency="Dep" person="Sg1" />
  <tenseForm default="athúsáidimid" tense="PresCont" dependency="Dep" person="Pl1" />
  <tenseForm default="athúsáidtear" tense="PresCont" dependency="Dep" person="Auto" />
  <tenseForm default="athúsáidfidh" tense="Fut" dependency="Indep" person="Base" />
  <tenseForm default="athúsáidfimid" tense="Fut" dependency="Indep" person="Pl1" />
  <tenseForm default="athúsáidfear" tense="Fut" dependency="Indep" person="Auto" />
  <tenseForm default="athúsáidfidh" tense="Fut" dependency="Dep" person="Base" />
  <tenseForm default="athúsáidfimid" tense="Fut" dependency="Dep" person="Pl1" />
  <tenseForm default="athúsáidfear" tense="Fut" dependency="Dep" person="Auto" />
  <tenseForm default="athúsáidfeadh" tense="Cond" dependency="Indep" person="Base" />
  <tenseForm default="athúsáidfinn" tense="Cond" dependency="Indep" person="Sg1" />
  <tenseForm default="athúsáidfeá" tense="Cond" dependency="Indep" person="Sg2" />
  <tenseForm default="athúsáidfimis" tense="Cond" dependency="Indep" person="Pl1" />
  <tenseForm default="athúsáidfidís" tense="Cond" dependency="Indep" person="Pl3" />
  <tenseForm default="athúsáidfí" tense="Cond" dependency="Indep" person="Auto" />
  <tenseForm default="athúsáidfeadh" tense="Cond" dependency="Dep" person="Base" />
  <tenseForm default="athúsáidfinn" tense="Cond" dependency="Dep" person="Sg1" />
  <tenseForm default="athúsáidfeá" tense="Cond" dependency="Dep" person="Sg2" />
  <tenseForm default="athúsáidfimis" tense="Cond" dependency="Dep" person="Pl1" />
  <tenseForm default="athúsáidfidís" tense="Cond" dependency="Dep" person="Pl3" />
  <tenseForm default="athúsáidfí" tense="Cond" dependency="Dep" person="Auto" />
  <moodForm default="athúsáideadh" mood="Imper" person="Base" />
  <moodForm default="athúsáidim" mood="Imper" person="Sg1" />
  <moodForm default="athúsáid" mood="Imper" person="Sg2" />
  <moodForm default="athúsáidimis" mood="Imper" person="Pl1" />
  <moodForm default="athúsáidigí" mood="Imper" person="Pl2" />
  <moodForm default="athúsáididís" mood="Imper" person="Pl3" />
  <moodForm default="athúsáidtear" mood="Imper" person="Auto" />
  <moodForm default="athúsáide" mood="Subj" person="Base" />
  <moodForm default="athúsáidimid" mood="Subj" person="Pl1" />
  <moodForm default="athúsáidtear" mood="Subj" person="Auto" />
</verb>
